【裁判字號】    95,訴緝,123
【裁判日期】    950414
【裁判案由】    毒品危害防制條例
【裁判全文】
臺灣臺中地方法院刑事判決             95年度訴緝字第123號
公  訴  人  臺灣臺中地方法院檢察署檢察官
被      告  甲○○
                    （現另案羈押於臺灣臺中看守所）
上列被告因違反毒品危害防制條例案件，經檢察官提起公訴（九
十三年度毒偵字第四八五二號）及移送併案審理（九十四年度毒
偵字第九一三號、九十五年度毒偵字第二九０號），嗣經本院合
議庭裁定由受命法官獨任行簡式審判程序，本院判決如下：
    主    文
甲○○連續施用第一級毒品，累犯，處有期徒刑壹年貳月，扣案
之第一級毒品海洛因包｛送驗標示ＨＲ（＋）Ｓ者壹包，淨重
零點伍伍公克，空包裝重零點玖伍公克；另送驗標示ＨＲ（＋）
者貳包，合計淨重零點捌捌公克，空包裝重零點伍陸公克｝、第
一級毒品海洛因拾包｛經標示為Ｈ（＋）者，合計淨重貳點貳陸
公克，空包裝重貳點零壹公克｝、第一級毒品海洛因陸包｛經標
示為ＨＲ（＋）者，合計淨重柒點玖肆公克，空包裝總重肆公
克｝、海洛因殘渣袋捌個，均沒收銷燬之；扣案之藥鏟貳支、空
夾鏈袋壹佰肆拾貳個，均沒收。又連續施用第二級毒品，累犯，
處有期徒刑拾月，扣案之第二級毒品甲基安非他命壹小包（毛重
約伍公克）、第二級毒品甲基安非他命包（合計毛重約貳點柒
公克）、第二級毒品甲基安非他命壹包｛經標示為ＭＡ（＋）者
，淨重壹點肆柒公克，空包裝重零點貳伍公克｝、甲基安非他命
殘渣袋壹個，均沒收銷燬之；扣案之玻璃球壹支、吸管壹支、吸
食器壹組、玻璃球吸食器壹支，均沒收。應執行有期徒刑壹年拾
月，扣案之第一級毒品海洛因包｛送驗標示ＨＲ（＋）Ｓ者壹
包，淨重零點伍伍公克，空包裝重零點玖伍公克；另送驗標示Ｈ
Ｒ（＋）者貳包，合計淨重零點捌捌公克，空包裝重零點伍陸公
克｝、第一級毒品海洛因拾包｛經標示為Ｈ（＋）者，合計淨重
貳點貳陸公克，空包裝重貳點零壹公克｝、第一級毒品海洛因陸
包｛經標示為ＨＲ（＋）者，合計淨重柒點玖肆公克，空包裝
總重肆公克｝、海洛因殘渣袋捌個、第二級毒品甲基安非他命壹
小包（毛重約伍公克）、第二級毒品甲基安非他命包（合計毛
重約貳點柒公克）、第二級毒品甲基安非他命壹包｛經標示為Ｍ
Ａ（＋）者，淨重壹點肆柒公克，空包裝重零點貳伍公克｝、甲
基安非他命殘渣袋壹個，均沒收銷燬之；扣案之藥鏟貳支、空夾
鏈袋壹佰肆拾貳個、玻璃球壹支、吸管壹支、吸食器壹組及玻璃
球吸食器壹支，均沒收。
    犯罪事實
一、甲○○曾於民國八十八年間，因施用毒品案件，二次經觀察
    、勒戒後，均認無繼續施用毒品之傾向，經臺灣臺中地方法
    院檢察署檢察官於八十八年八月十七日、八十九年三月七日
    ，以八十八年度偵字第一六九七五號、八十八年度毒偵字第
    二七三四號為不起訴處分確定。復於八十九年間，再因施用
    第二級毒品案件，經臺灣臺中地方法院檢察署檢察官以八十
    九年度毒偵字第五四○四號提起公訴並聲請強制戒治，嗣經
    本院於八十九年十二月十日以八十九年度易字第三○九九號
    判決判處有期徒刑七月確定，業於九十一年五月二十五日縮
    短刑期執行完畢；而其強制戒治部分，亦於九十年十月二十
    四日，因停止戒治交付保護管束期滿而執行完畢。詎仍不思
    悔改，於上開強制戒治執行完畢釋放後之五年內，復基於施
    用第一級毒品海洛因之概括犯意，自九十三年十一月二十一
    日凌晨一時許為警查獲往前九十六（起訴書誤載為六十九小
    時）小時內之某時（被告被查獲至採尿期間，因為警監控中
    ，不可能施用毒品，應予扣除），至九十五年一月十一日下
    午四時許，在臺中縣龍井鄉○○路○段九三之三號三樓、臺
    中市○○區○○路四十巷八號六樓之十一居處等地，連續以
    將第一級毒品海洛因羼入香煙內吸用之方式，初期偶爾施用
    一次，自九十四年二、三月間起，約每日施用一次之頻率，
    多次施用第一級毒品海洛因。另自九十三年十一月十九日（
    起訴書誤載為同年月十七日）晚上九時許，在上址或臺中縣
    某飯店內，連續以將第二級毒品甲基安非他命置入玻璃管吸
    食器內用火燒烤，再吸用所產生之煙氣之方式，有時三、四
    日施用一次，有時五、六日施用一次，多次施用第二級毒品
    安非他命。嗣先後為警：
    於九十三年十一月二十一日凌晨一時三十分許，在臺中縣
      沙鹿鎮○○路與仁愛巷口查獲，並扣得其所有供施用之第
      一毒品海洛因三小包｛送驗標示ＨＲ（＋）Ｓ者一包，含
      微量第一級第六項毒品海洛因成分，淨重０．五五公克，
      空包裝重０．九五公克；另送驗標示ＨＲ（＋）者二包，
      均含第一級第六項毒品海洛因成分，合計淨重０．八八公
      克，空包裝重０．五六公克｝、甲基安非他命一小包（毛
      重約五公克）。
    於九十四年一月二十九日上午十時許，在臺中縣龍井鄉○
      ○路○段九三之三號三樓為警查獲，並扣得其所有供施用
      之第一級毒品海洛因十包｛經標示為Ｈ（＋）者，均含第
      一級第六項毒品海洛因成分，合計淨重二．二六公克，空
      包裝重二．０一公克｝、第二級毒品甲基安非他命三包（
      合計毛重約二．七公克）及其所有供施用海洛因用之海洛
      因殘渣袋八個、供施用甲基安非他命用之甲基安非他命殘
      渣袋一個，供施用甲基安非他命用之玻璃球一支、吸管一
      支、吸食器一組，供施用海洛因預備用之空夾鏈袋一百四
      十二個。
    於九十五年一月十二日晚上八時三十一分許，在臺中市西
      屯區○○○○路四十巷七號前查獲，並扣得其所有供施用
      之第一級毒品海洛因六包｛經標示為ＨＲ（＋）者，均含
      第一級第六項毒品海洛因成分，合計淨重三七．九四公克
      ，空包裝總重四公克｝、第二級毒品甲基安非他命一包｛
      經標示為ＭＡ（＋）者，含極微量第二級第八九項毒品甲
      基安非他命成分，淨重一．四七公克，空包裝重０．二五
      公克｝、供施用海洛因用之藥鏟二支、供施用甲基安非他
      命用之玻璃球吸食器一支。
二、案經臺中縣警察局清水分局報請臺灣臺中地方法院檢察署檢
    察官偵查起訴及臺中憲兵隊、臺中縣警察局霧峰分局報請同
    署檢察官移送併案審理。
    理    由
一、訊據被告甲○○對於上揭事實坦承不諱，被告先後三次為警
    查獲後所採得之尿液，經分別送中山醫學大學附設醫院藥物
    濫用檢測中心、憲兵司令部刑事鑑識中心、中山醫學大學附
    設醫院藥物濫用檢測中心檢驗結果，均呈甲基安非他命及嗎
    啡之陽性反應，有前開中心之檢驗報告、鑑驗通知書各一份
    附卷可憑（見九十三年度毒偵字第四八五二號卷第四三頁、
    本院九十四年度訴字第五八四號卷第二九頁、九十五年度毒
    偵字第二九０號卷第十七頁），復有扣案如事實欄所載之海
    洛因、甲基安非他命及吸食器等物足資佐證，而前揭如犯罪
    事實欄所載海洛因經送法務部調查局鑑定結果，均含第一級
    毒品海洛因成分，亦有該局鑑定通知書三份附卷足憑（見九
    十三年度毒偵字第四八五二號卷第四六頁、本院九十四年度
    訴字第五八四號卷第五三頁、本案卷四八頁），足見其自白
    與事實相符。
二、查被告曾於八十八年間，因施用毒品案件，二次經觀察、勒
    戒後，均認無繼續施用毒品之傾向，經臺灣臺中地方法院檢
    察署檢察官於八十八年八月十七日、八十九年三月七日，分
    別以八十八年度偵字第一六九七五號、八十八年度毒偵字第
    二七三四號為不起訴處分確定。復於八十九年間，再因施用
    第二級毒品案件，經裁定令入戒治處所施以強制戒治，於九
    十年十月二十四日，因停止戒治交付保護管束期滿執行完畢
    ，有臺灣高等法院被告前案紀錄表、臺灣臺中地方法院檢察
    署刑案資料查註紀錄表附卷可憑。本件係被告於前開強制戒
    治執行完畢釋放後，五年內再犯毒品危害防制條例第十條之
    罪，依同條例第二十三條第二項之規定，應依法追訴。事證
    明確，被告犯行堪以認定。
三、按海洛因係毒品危害防制條例第二條第二項第一款所列之第
    一級毒品、甲基安非他命係同條項第二款所列之第二級毒品
    ，均不得非法施用。被告非法施用海洛因、甲基安非他命，
    核其所為，係分別犯毒品危害防制條例第十條第一項、第二
    項之施用第一級毒品罪、施用第二級毒品罪。被告持有第一
    級毒品海洛因、第二級毒品甲基安非他命後，進而施用，其
    持有第一級毒品海洛因、第二級毒品甲基安非他命之低度行
    為應為施用之高度行為所吸收，不另論其持有罪。被告先後
    多次施用第一級毒品海洛因、第二級毒品甲基安非他命犯行
    ，各時間緊接，犯罪構成要件相同，顯均係基於概括之犯意
    反覆為之，各為連續犯，均應依刑法第五十六條之規定以一
    罪論，並加重其刑。所犯前開二罪，犯意各別，犯罪構成要
    件互異，應予分論併罰。查被告曾於八十九年間因施用第二
    級毒品罪，經本院於八十九年十二月十日判處有期徒刑七月
    確定，於九十一年五月二十五日縮短刑期執行完畢，業據被
    告於本院審理時供承在卷，並有臺灣高等法院被告前案紀錄
    表、臺灣臺中地方法院檢察署刑案資料查註紀錄表附卷可憑
    ，其於有期徒刑執行完畢後，五年以內再犯本件有期徒刑以
    上之二罪，均為累犯，均應依刑法第四十七條之規定加重其
    刑，並依法遞加重之。被告於九十三年十一月二十一日凌晨
    一時許為警查獲往前九十六小時內之某時許以外之施用海洛
    因犯行，及被告於九十三年十一月十九日晚上九時許以外之
    施用甲基安非他命犯行，雖未據起訴，惟與其前開已起訴經
    論罪科刑之施用海洛因、甲基安非他命犯行，有連續犯之裁
    判上一罪關係，為起訴效力所及，自應併予審理。爰審酌被
    告有施用毒品前科，仍無法戒絕毒癮，竟又再次施用第一、
    二級毒品海洛因、甲基安非他命，無視於毒品對於自身健康
    之戕害及國家對於杜絕毒品犯罪之禁令，惟審酌施用毒品係
    自戕行為，並未因此而危害他人，所生損害不大，犯罪手段
    尚屬平和，被告施用海洛因、甲基安非他命之期間、次數及
    坦承犯行，態度良好等一切情狀，分別量處如主文所示之刑
    ，並定其應執行之刑。扣案如前揭犯罪事實欄所載之海洛因
    、甲基安非他命，分別係毒品危害防制條例第二條第二項第
    一、二款所定之第一、二級毒品，以及扣案如前揭犯罪事實
    欄所載之海洛因殘渣袋八個、甲基安非他命殘渣袋一個，因
    無法與海洛因或甲基安非他命分離，應整體視為海洛因或甲
    基安非他命，均為違禁物，均應依同條例第十八條第一項前
    段之規定，沒收銷燬之。扣案之玻璃球一支、吸管一支、吸
    食器一組、玻璃球吸食器一支，係被告所有供其施用甲基安
    非他命所用之物；扣案之藥鏟二支，係被告所有供其施用海
    洛因所用之物、扣案之空夾鏈袋一百四十二個，係被告所有
    供其施用海洛因預備所用之物，此經被告於本院審理時供承
    在卷，均應依刑法第三十八條第一項第二款之規定宣告沒收
    。
據上論斷，應依刑事訴訟法第二百七十三條之一第一項、第二百
九十九條第一項前段，毒品危害防制條例第十條第一項及第二項
、第十八條第一項前段，刑法第十一條、第五十六條、第四十七
條、第五十一條第五款、第三十八條第一項第二款，判決如主文
。
本案經檢察官乙○○到庭執行職務。
中    華    民    國    95    年    4     月    14    日
                  刑事第十四庭      法  官  黃渙文
上正本證明與原本無異。
如不服本判決，應於送達後十日內向本院提出上訴狀（須附繕本
），上訴於臺灣高等法院臺中分院。
中    華    民    國    95    年    4     月    14    日
                                    書記官  蔡宜林
附錄本案論罪科刑法條全文
毒品危害防制條例第十條：
施用第一級毒品者，處六月以上五年以下有期徒刑。
施用第二級毒品者，處三年以下有期徒刑。


司法院資訊處製作；財團法人民間司法改革基金會備份。
